【裁判字號】    89,上易,598
【裁判日期】    890309
【裁判案由】    傷害
【裁判全文】
臺灣高等法院刑事判決                            八十九年度上易字第五九八號
    上  訴  人  臺灣板橋地方法院檢察署檢察官
    被      告  乙○○
右上訴人因被告傷害案件，不服臺灣板橋地方法院八十八年度易字第三六六一號，中
華民國八十八年十二月三十一日第一審判決（起訴案號：臺灣板橋地方法院檢察署八
十八年度偵字第一七０五五號、一八五七０號）提起上訴，本院判決如左：
    主  文
上訴駁回。
    事  實
一、乙○○與甲○○二人均為台北縣假日花市協會會員，因甲○○對於花市協會公佈
    之收支報表有異議，乃於民國八十八年六月十九日十八時，前往台北縣永和市福
    和橋下的花市營業場所欲查明花市帳目，為此與乙○○發生口角，乙○○竟憤而
    基於傷害之故意，持花市內攤販所有塑膠椅敲擊甲○○頭部，再拿攤販所有之方
    形木棍毆打甲○○頭部及背部，造成甲○○受有頭部挫傷合併腦振盪、頭皮裂傷
    二公分、左肩挫傷瘀血八×八公分等傷害。
二、案經甲○○訴由臺北縣警察局永和分局報請臺灣板橋地方法院檢察署檢察官偵查
    及向該署提出告訴後，由該署檢察官偵查起訴。
    理  由
一、訊據被告乙○○固坦承於右揭時地與被害人甲○○因花市事宜爭執，並丟擲塑膠
    椅之情不諱，然否認有何傷害之犯行，辯稱：當天告訴人說伊等拍裸照，伊遂與
    告訴人談，但告訴人說講又如何，伊一時氣憤，才拿椅子丟，伊並未拿木棍打他
    ，因別人已把伊拉走云云。惟查：
（一）右揭事實，業據告訴人甲○○指訴歷歷，又告訴人甲○○受有頭部挫傷合併腦
      振盪、頭皮裂傷二公分、左肩挫傷瘀血八×八公分等傷害，復有天主教耕莘醫
      院永和分院八十八年七月五日第一０一號診斷證明書在卷可稽（八十八年度偵
      字第一七０五五號偵查卷第四頁）。
（二）參諸被告於警訊中自承：當時大家口氣都不好，而且他也講出「難道是拍裸照
      ，怕別人看底片」，使我更為氣憤，於是我隨手拿起塑膠椅作勢要打他，他又
      說「有本事就打我」，而使我更氣憤，持塑膠椅丟打，也向前毆打李員，而且
      李員也打我等語，及至檢察官偵查中亦供承有拿椅子丟告訴人之情（八十八年
      度偵字第一八五七０號偵查卷被告警訊筆錄及檢察官八十八年八月二十七日訊
      問筆錄），足證被告確有傷害告訴人之事實，是其於原審及本院翻異前供，辯
      稱伊僅將椅子摔在地上，隨即由他人拉開云云，顯係避重就輕，不足採信。被
      告罪證明確，犯行洵堪認定。
二、核被告所為，係犯刑法第二百七十七條第一項之罪。原審認被告罪證明確，引用
    刑法第二百七十七條第一項、第四十一條，罰金罰鍰提高標準條例第一條前段、
    第二條之規定，並審酌被告品行、犯罪之動機、目的、手段、被害人所受傷害程
    度及被告迭次表示願賠償被害人，且於原審審理中亦曾與被害人以新台幣十七萬
    元達成協議，雖事後因賠償金額增減之問題而仍未履行，但仍見其具悔意之犯罪
    後態度等一切情狀，量處如主文所示之刑，並諭知易科罰金之折算標準。另敘明
    被告用以犯本罪之塑膠椅及方形木棍係花市內攤販所有，並非被告所有之物，此
    觀諸告訴人之告訴狀甚明，認無諭知沒收之必要。認事用法，並無不合，量刑亦
    屬妥當，上訴人上訴意旨認原審量刑太輕云云。惟查被告於原審中既曾與被害人
    以新台幣十七萬元達成協議，雖事後因賠償金額增減之問題而仍未履行，但仍見
    其犯罪後具有悔意，認原審量處被告拘役四十日，如易科罰金，以三百元折算一
    日，並無不妥。上訴人上訴無理由，應予駁回。
三、據上論斷，應依刑事訴訟法第三百六十八條，判決如主文。
本案經檢察官吳慎志到庭執行職務。
中      華      民      國    八十九    年      三      月      九      日
                                臺灣高等法院刑事第十七庭
                                    審判長法  官  陳  正  雄
                                          法  官  林  勤  純
                                          法  官  許  錦  印
右正本證明與原本無異。
不得上訴。
                                          書記官  黃  德  煌
中      華      民      國    八十九    年      三      月    十六      日
附錄：本案論罪科刑法條全文
刑法第二百七十七條第一項：
傷害人之身體或健康者，處三年以下有期徒刑，拘役或一千元以下罰金。


司法院資訊處製作；財團法人民間司法改革基金會備份。
